【裁判字號】    98,簡上,608
【裁判日期】    980911
【裁判案由】    傷害
【裁判全文】
臺灣桃園地方法院刑事判決             98年度簡上字第608號
上  訴  人
即  被  告  丙○○
上列上訴人即被告因傷害案件，不服本院中華民國98年5 月27日
98年度桃簡字第1102號第一審簡易判決（聲請簡易處刑案號：98
年度調偵字第172 號），提起上訴，本院管轄之第二審合議庭判
決如下：
    主  文
原判決撤銷。
丙○○傷害人之身體，處罰金新臺幣貳仟元，如易服勞役，以新
臺幣壹仟元折算壹日。
    事  實
一、丙○○於民國九十七年十月二十八日上午十時三十分許，在
    桃園縣桃園市○○街一四巷一二號雙星報喜社區警衛室旁，
    因細故與乙○○發生爭執，竟基於傷害之犯意，徒手以拳頭
    毆打乙○○臉部多下，並將乙○○壓制在雙星報喜社區警衛
    室旁之花臺處，致其受有臉部擦挫傷、鼻部出血、背部擦挫
    傷及肢體擦傷等傷害，嗣經乙○○報警始悉上情。
二、案經被害人乙○○訴由桃園縣政府警察局桃園分局報請臺灣
    桃園地方法院檢察署檢察官偵查後聲請以簡易判決處刑。
    理  由
一、按傳聞法則之重要理論依據，在於傳聞證據未經當事人之反
    對詰問予以核實，乃予排斥，惟若當事人已放棄對原供述人
    之反對詰問權，於法院審判時表明同意該等傳聞證據可作為
    證據，基於證據資料愈豐富，愈有助於真實發現之理念，並
    貫徹刑事訴訟法修法加重當事人進行主義之精神，確認當事
    人對於證據能力有處分權之制度，傳聞證據經當事人同意做
    為證據，法院認為適當者，亦得為證據。另當事人於調查證
    據時，對於傳聞證據表示「沒有意見」，而未於言詞辯論終
    結前聲明異議，應視為已有將該等傳聞證據採為證據之同意
    ，此刑事訴訟法第一百五十九條之五定有明文。本案被告於
    本院審理程序中已表示對卷內人證、書證、物證之證據能力
    均無意見，本院審理時，被告對被告以外之人於審判外之陳
    述之證據能力並未表示意見，迄本院言詞辯論終結前，被告
    亦未爭執本案證據之證據能力，依刑事訴訟法第一百五十九
    條之五第二項之規定，應視為被告已同意本案相關之傳聞證
    據均可做為證據，本院斟酌本案卷內之證據並非非法取得，
    亦無證明力明顯過低之情形，且經本院於審判期日依法進行
    證據之調查、辯論，被告於訴訟上之程序權，已受保障，前
    揭各該證據，均得採為證據。
二、上揭犯罪事實，業據被告於本院審理時坦承不諱（見本院卷
    第四四頁），核與證人即被害人乙○○於警詢、偵查及本院
    審理時證述被害情節以及證人甲○○於偵查中證述情節相符
    （見臺灣桃園地方法院九十七年度偵字第二五○二八號卷第
    九頁至第一○頁、第一八頁至第一九頁、臺灣桃園地方法院
    檢察署九十七年度調偵字第一七二號卷第九頁至第一○頁、
    本院卷第四○頁背面至第四二頁），復有財團法人恩主公醫
    院診斷證明書、被害人受傷照片等件附卷可按（見上開偵字
    第二五○二八號卷第一一頁至第一四頁、上開調偵字第一七
    二號卷第一一頁），是被告上揭任意性自白與事實相符，洵
    堪採信，本件事證明確，應予依法論科。
三、核被告所為，係犯刑法第二百七十七條第一項之普通傷害罪
    。原審經審理結果，認被告事證明確，據以論罪科刑，固非
    無見。惟查被告業已於審判期日與被害人和解，賠償被害人
    新臺幣（下同）一萬元，並當庭交付完畢，且被害人亦陳明
    願意原諒被告，此有本院九十八年九月三日審判筆錄可稽（
    見本院卷第四二頁背面至第四三頁），原審未及審酌上情，
    稍有未洽。被告猶執陳詞否認犯行提起上訴，雖無可採，然
    原審判決既有上開未及審酌之處，仍應由本院予以撤銷改判
    之。爰審酌被告與被害人發生爭執，竟不思以理性方式解決
    ，反以徒手方式毆打被害人，致被害人受傷，然被害人所受
    傷害尚屬輕微，兼衡被告於本院審理時坦承犯行，且與被害
    人達成和解，當庭給付被害人一萬元，容有悔意等一切情狀
    ，從輕量處如主文第二項所示之刑，並諭知易服勞役之折算
    標準，以啟自新。
據上論斷，應依刑事訴訟法第四百五十五條之一第三項、第三百
六十九條第一項前段、第三百六十四條、第二百九十九條第一項
前段，刑法第二百七十七條第一項、第四十二條第三項前段，刑
法施行法第一條之一第一項、第二項前段，判決如主文。
本案經檢察官黃俊華到庭執行職務。
中    華    民    國    98    年    9     月    11    日
                  刑事第九庭  審判長  法  官  吳為平
                                      法  官  黃立昌
                                      法  官  林玉蕙
以上正本證明與原本無異。
本件不得上訴。
                                      書記官  魏里安
中    華    民    國    98    年    9     月    11    日
附錄本案論罪科刑法條：
中華民國刑法第277 條規定：
（普通傷害罪）
傷害人之身體或健康者，處3 年以下有期徒刑、拘役或1 千元以
下罰金。
犯前項之罪因而致人於死者，處無期徒刑或7 年以上有期徒刑；
致重傷者，處3 年以上10年以下有期徒刑。


司法院資訊處製作；財團法人民間司法改革基金會備份。
